# 合同取得成本与合同履约成本的本质区别

提问人：18855190680 时间：2020-07-07 16:48:32
合同取得成本.png.png (56.01 KB, 下载次数: 0)
2020-7-7 16:33 上传
合同履约成本.png.png (241.28 KB, 下载次数: 0)
2020-7-7 16:33 上传
陈老师，您好，向您咨询一个问题：上传图片为 2020 注会会计教材中关于合同取得成本与合同履约成本的内容，从书上的描述来看“合同取得成本”与“合同履约成本”的共同点是：（ 1 ）与取得合同相关（ 2 ）预期能够收回。但我还是搞不明白这两者之间的本质区别在哪？难道本质区别就是一个为增量成本，一个为非增量成本，还有就是这两个是属于会计科目还是列报项目？因为教材所有例题分录中竟然没有一个涉及到这两个科目（抑或项目），所以导致我对这两个科目还不是能理解，希望陈老师能解答一下，万分感谢

回答人：chenyiwei
两者最根本的差异是目的不同。合同取得成本是为了取得合同所发生的成本，其发生本身并不是为了、也不涉及依据合同约定向客户提供商品或者劳务；合同履约成本的发生则是直接与向客户提供商品或者劳务相关。
合同取得成本的典型例子是签约佣金；合同履约成本的典型例子如直接发生的劳务提供成本等。